臺灣臺北地方法院民事判決　　　　　　　94年度訴字第1436號
原　　　告　久裕企業股份有限公司
法定代理人　丙○○
訴訟代理人　乙○○
被　　　告　甲○○○○○○○○.
上列當事人間請求給付貨款等事件，本院於中華民國九十四年五
月二十六日言詞辯論終結，判決如下：
    主      文
被告應給付原告新台幣壹拾伍萬伍仟肆佰元及自民國九十三年十
月十五日起，應給付原告新台幣壹佰肆拾柒萬元及自如附表所示
各該支票退票日起，均至清償日止，均按年利率百分之五計算之
利息。
訴訟費用（除撤回部分外）由被告負擔。
本判決於原告以新台幣伍拾肆萬貳仟元供擔保後，得為假執行。
    事實及理由
一、原告起訴原聲明求為判決：命：（一）被告應給付原告貨款
    新台幣（以下同）十八萬二千四百元及自民國九十三年八月
    十日起至清償日止，按年利率百分之六計算之利息。應給付
    原告票款一百四十九萬五千元及自九十三年八月二十日起，
    至清償日止，按年利率百分之五計算之利息。（二）請依職
    權宣告假執行。嗣於訴訟繫屬中之九十四年四月二十六日言
    詞辯論時改為聲明求為判決：命︰（一）被告應給付原告貨
    款十八萬二千四百元及自九十三年八月十日起、應給付原告
    票款一百四十九萬五千元及自九十三年八月二十日起，均至
    清償日止，按年利率百分之五計算之利息。（二）請依職權
    宣告假執行。又於訴訟繫屬中之九十四年五月二十六日言詞
    辯論時再改為聲明求為判決：命︰（一）被告應給付原告貨
    款十五萬五千四百元及自九十三年十月十五日起至清償日止
    、應給付原告票款一百四十七萬元及自附表所示各該支票退
    票日起至清償日止，均按年利率百分之五計算之利息。（二
    ）請依職權宣告假執行。（見本院94年4月26日及5月26日言
    詞辯論筆錄）。核均屬減縮其應受判決事項之聲明，被告並
    表示無意見，依民事訴訟法第255條第1項第3款、第2項規定
    ，均尚無不合。合先敘明。
二、原告主張：被告甲○○○○○○○○○自九十三年起向其購
    買藥品數批，惟尚有未收貨款十八萬二千四百元，有出貨簽
    收單為憑；且被告甲○○○○○○○○○所交付如附表所示
    之支票到期提示亦未獲兌現，金額共計一百四十九萬五千元
    ，亦有退票理由單七紙為憑，經其屢次派員前往催討，被告
    僅分別陸續償還貨款二萬七千元及就附表編號002所示之票
    款沖償二萬五千元，惟其餘欠款仍未清償，經其最後一次於
    九十三年十月七日催告被告於五日內清償，被告於九十三年
    十月九日收受，被告仍未清償，為此提起本件訴訟，請求被
    告分別如數給付貨款及票款之本息等語。並聲明︰（一）被
    告應給付原告貨款十五萬五千四百元及自九十三年十月十五
    日起至清償日止、應給付原告票款一百四十七萬元及自附表
    所示各該支票退票日起至清償日止，均按年利率百分之五計
    算之利息。（二）請依職權宣告假執行。
三、被告則以：伊確積欠原告貨款及票款，但陸續清償一部分金
    額二萬七千元，但因還有三家銀行貸款須清償，故目前無能
    力償還原告等語，資為抗辯。並聲明：原告之訴駁回。
四、得心證之理由：
（一）原告主張之事實，已據其提出出貨簽收單1件、支票及退
      票理由單各7紙、應收帳款INVOICE交易列表及存證信函各
      1件為證，核屬相符，並為被告所不否認，應認原告之主
      張為真實。
（二）被告雖辯稱伊陸續清償原告二萬七千元，及因有三家銀行
      貸款須清償，目前無能力償還原告云云。惟被告已清償二
      萬七千元部分，原告業已經減縮聲明，未再請求；至債務
      人雖無能力償還本件債務，惟債務人無力清償並不得據為
      拒絕清償之事由，原告既未同意被告延期清償，被告上開
      所辯自無可取。
（三）按買受人對於出賣人有交付約定價金之義務。遲延之債務
      ，以支付金錢為標的者，債權人得請求依法定利率計算之
      遲延利息。應付利息之債務，其利率未經約定，亦無法律
      可據者，週年利率為百分之五。民法第367條、第233條第
      1項、第203條分別定有明文。又（支票）發票人應照支票
      文義擔保支票之支付。票據法第126條亦有明定。查，被
      告上開所辯既無可取，原告主張被告未依約給付買賣價金
      及所交付之支票均退票，迄今尚欠貨款十五萬五千四百元
      ，及尚欠票款一百四十七萬元，經其多次催告，最後一次
      於九十三年十月七日催告被告於五日內清償，被告於九十
      三年十月九日收受，被告仍未清償等情，則為可取，原告
      自得依買賣契約及票據法律關係，請求被告給付所欠之貨
      款及票款。
（四）從而，原告主張依買賣契約及票據法律關係，請求被告給
      付貨款十五萬五千四百元及加計自催告期滿翌日即九十三
      年十月十五日起至清償日止、應給付票款一百四十七萬元
      及加計自附表所示各該支票退票日起均至清償日止，均按
      年利率百分之五計算之利息，為有理由，均應予准許。
五、假執行之宣告：
    原告陳明願供擔保，請求宣告假執行，核無不合，茲酌定相
    當之擔保金額，予以准許。
六、訴訟費用負擔之依據：民事訴訟法第78條。
中　　華　　民　　國　　94　　年　　6 　　月　　 9　　日
                民事第三庭    法　    官　張明輝
以上正本係照原本作成
如對本判決上訴，須於判決送達後20日內向本院提出上訴狀
中　　華　　民　　國　　94　　年　　6 　　月　　 9　　日
                              法院書記官　周其祥
附  表：
┌──┬─────────┬─────────┬───────────┬─────────┬─────┬─────┐
│編號│ 發　　票　　人　 │　付　　款　　人　│ 發 票 日  / 退 票 日 │票面金額（新台幣）│ 支票號碼 │  備  考  │
├──┼─────────┼─────────┼───────────┼─────────┼─────┼─────┤
│001 │徐珍寶            │華泰商業銀行股份有│93年8月20日/同左      │364,800元         │AA0000000 │          │
│    │　                │限公司大安分行    │                      │                  │          │          │
├──┼─────────┼─────────┼───────────┼─────────┼─────┼─────┤
│002 │徐珍寶            │華泰商業銀行股份有│93年8月31日/同左      │273,600元         │AA0000000 │沖償25,000│
│    │　                │限公司大安分行    │                      │                  │          │元        │
├──┼─────────┼─────────┼───────────┼─────────┼─────┼─────┤
│003 │徐珍寶            │華泰商業銀行股份有│93年9月30日/同左      │248,600元         │AA0000000 │          │
│    │                  │限公司大安分行    │                      │                  │          │          │
├──┼─────────┼─────────┼───────────┼─────────┼─────┼─────┤
│004 │徐珍寶            │台北市第九信用合作│93年10月15日/同左     │182,400元         │DE0000000 │          │
│    │                  │社雙連分社        │                      │                  │          │          │
├──┼─────────┼─────────┼───────────┼─────────┼─────┼─────┤
│005 │徐珍寶            │台北市第九信用合作│93年10月31日/93年11月1│91,200元          │DE0000000 │          │
│    │                  │社雙連分社        │日                    │                  │          │          │
├──┼─────────┼─────────┼───────────┼─────────┼─────┼─────┤
│006 │徐珍寶            │台北市第九信用合作│93年10月31日/93年11月1│152,000元         │DE0000000 │          │
│    │                  │社雙連分社        │日                    │                  │          │          │
├──┼─────────┼─────────┼───────────┼─────────┼─────┼─────┤
│007 │徐珍寶            │台北市第九信用合作│93年10月5日/同左      │182,400元         │DE0000000 │          │
│    │                  │社雙連分社        │                      │                  │          │          │
└──┴─────────┴─────────┴───────────┴─────────┴─────┴─────┘
